臺灣高等法院刑事判決
108年度侵上訴字第274號
上  訴  人
即  被  告  洪仕勲


選任辯護人  盧元琪律師
上列上訴人因妨害性自主案件，不服臺灣新竹地方法院107年度
侵訴字第53號，中華民國108年8月30日第一審判決（起訴案號：
臺灣新竹地方檢察署107 年度偵字第4512號），提起上訴，本院
判決如下： 
    主    文
上訴駁回。                                                  犯罪事實
一、乙○○與代號0000甲000000 號女子（民國00年00月生，姓名
    年籍詳對照表，下稱甲女）、黃翊恩、廖家威為大學同學，
    4人於106年5月31日21時後某時，在乙○○位於新竹市○○區○○
    街00○00號租屋處內飲酒、聊天，嗣乙○○利用甲女獨自在陽
    台抽菸之機會，抱住甲女並欲親吻甲女，甲女推拒後，乙○○
    竟基於強制性交之犯意，強行將甲女拖行至租屋處電腦室廁
    所內，並將電腦室門上鎖，不顧甲女哭求反抗，逕自褪去甲
    女上衣、短褲及內褲，並脫去自己褲子後，以手撫摸甲女胸
    部、外陰部，原欲以其生殖器插入甲女陰道，然因甲女持續
    反抗推阻，乃改以手指插入甲女陰道並前後抽動，而以此強
    暴方式對甲女為性交行為1次得逞。
二、案經甲女訴由新竹市警察局移送臺灣新竹地方檢察署檢察官
    偵查起訴。
    理    由
壹、證據能力：
一、上訴人即被告洪仕勳於學校性別平等教育委員會性侵害調查
    小組（下稱學校性平會）訪談紀錄之自白及警詢時所為之不
    利於己之陳述均具有證據能力：
  ㈠按被告之自白，非出於強暴、脅迫、利誘、詐欺、疲勞訊問
    、違法羈押或其他不正之方法，且與事實相符者，得為證據
    ，刑事訴訟法第156條第1項定有明文，復為確保此意旨之具
    體實現，另於同條第3項前段規定：被告陳述其自白係出於
    不正之方法者，應先於其他事證而為調查。然則非謂被告可
    以無所顧忌、任意爭辯。易言之，受訊問之被告究竟出於何
    種原因坦承犯行，不一而足，或係遭訊問者以不正方式對待
    始承認，或未遭不正方式對待，而係考量是否能獲輕判或免
    遭羈押，或出於自責悔悟者，或有蓄意頂替或別有企圖，此
    為受訊問者主觀考慮是否認罪所參酌之因素，此種內在想法
    難顯露於外而為旁人所知悉。因之，只要訊問者於訊問之際
    ，能恪遵法律規定，嚴守程序正義，客觀上無任何逼迫或其
    他不正方法，縱使被告基於某種因素而坦承犯行，要不能因
    此即認被告自白欠缺任意性。被告之自白茍係出於任意性，
    並與事實相符者，依刑事訴訟法第156條第1項規定，即得為
    證據，有最高法院106年度台上字第4085號判決意旨可參。
    又按被告於法院外之機關所為之自白，即審判外之自白，苟
    非出於不正之方法，而與事實相符，並經踐行刑事訴訟法所
    規定調查證據之程序者，仍得為證據，亦有最高法院最高法
    院92年度台上字第3832號判決要旨可參。
  ㈡辯護人於原審審理時先指被告於學校性平會、警詢承認的原
    因是因為當時被告還有女友，怕女友受傷，故其自白之任意
    性有問題云云（見原審卷第148至149頁），嗣於本院審理中
    則改稱：是因為學校性平會時老師說「你該講什麼該怎麼樣
    就老老實實的講，懂我意思嗎？」這句話就是脅迫、威脅，
    影響被告陳述之任意性，而且因為被告被甲女當時之男友洪
    ○○（姓名詳卷）毆打，所以只好這樣講等語（見本院卷第11
    8頁）；被告則辯稱：當時想說事情不會那麼複雜，打我的
    人說我強姦甲女，我想說如果我沒有做他們不會這麼生氣，
    所以我才跟著他們講，因為我每天都要載我女朋友上下課，
    我怕去牽連到她云云（見本院卷第117頁）。惟：
  ⒈被告於原審及本院歷次準備程序及審理中，均有辯護人在場
    ，且於原審準備程序、審理時分別供稱：「（問：你先前在
    學校接受校方詢問以及警詢製作筆錄過程中所述，是否本於
    自由意志？）他們沒有指導我要怎麼說。」、「（問：你於
    訪談過程中所為之回答，是依照你的自由意志回答的嗎？）
    當下其實我沒有想很多，我只是覺得說，因為他們講得好像
    是真的，我就想說那應該、可能有發生這件事情，因為當下
    的事情我沒有特別的清楚。」等語（見原審卷第20、140至1
    41頁）；亦於本院準備程序中供稱：「（問：你在學校性平
    調查以及警詢中陳述時，學校的調查老師以及警員有要求你
    要為一定的陳述內容？）他們是說如果你有做就說，沒有做
    就不要說，我聽的意思就是這樣」等詞（見本院卷第117頁
    ），不僅未就其於學校性平會、警詢時所為不利於己之陳述
    主張有何遭以不正方式取得之情形，更陳稱就其理解學校老
    師之意思是「有做就說，沒有做就不要說」，顯見於學校性
    平會時，老師僅係提醒被告應依照其實際作為回答、陳述。
    辯護人上訴後指老師說「你該講什麼該怎麼樣就老老實實的
    講，懂我意思嗎？」這句話就是脅迫、威脅云云，顯非可採
    。
  ⒉辯護人雖稱被告係因怕女友受傷始於學校性平會、警詢承認
    有以手指插入甲女之陰道等語，被告亦稱因為甲女之男友毆
    打伊時說伊強姦甲女，伊想跟著他們說的，比較不複雜、不
    會牽連到女友云云。然倘若真無其事，被告為免女友遭受傷
    害，且自己可能因而遭學校退學及刑事訟累，理應否認到底
    ，豈有可能反而為承認之陳述。且被告亦確認稱毆打其之人
    了說其強姦甲女以外，並沒有說其他事情乙節（見本院卷第
    117頁），而觀之被告警詢陳述「（問：你有無與被害人發
    生過性交行為（指以手指或生殖器等異物插入被害人生殖器
    官內）？）有，我有用手指插入被害人生殖器裡」、「（問
    ：你與被害人發生性交行為有無戴保險套？有無射精？射精
    在何處？）沒有，我是以手指插入」、「（問：你是以何方
    式與0000甲000000發生性交行為？）我是以手指插入她陰道
    內的方式與她發生性交行為」、「（問：你與代號0000甲00
    0000性交行為過程中，她有無抗拒？如何抗拒？）沒有抗拒
    ，到最後她有反抗的時候我就停了」、「（問：據被害人警
    詢筆錄中稱：你將被害人帶到廁所後，你自己脫掉自己的內
    褲，並想以你生殖器插入被害人生殖器內，被害人反抗，你
    就以手指插入其陰道內抽動，是否屬實？你作何解釋？）我
    不記得我有脫掉自己內褲，但我記得我有用手指插入她陰道
    內」、「（問：你是否有向代號0000甲000000使用暴力、脅
    迫、恐嚇、催眠術、藥劑或其他不法手段違反其本人意願下
    性侵得逞？）沒有」等語（見偵卷第4頁及反面），其在員
    警詢問且告知被告所謂性交包括以手指、生殖器或其他異物
    插入被害人陰道時，多次主動陳述其係以手指插入甲女陰道
    ，並否認有脫掉自己內褲試圖以自己生殖器插入甲女陰道，
    亦否認有何違反甲女意願之行為，是被告於警詢中並無就被
    訴強制性交犯行有「自白」之情，且綜觀其與員警問答之內
    容，亦顯見被告瞭解並主動說明其行為係以「手指」插入甲
    女陰道，方為此等不利於己之陳述。
  ⒊且如若被告係因遭毆打方循毆打之人所說的內容而為陳述，
    何以不是陳述其有「強姦」甲女，抑或如一般人對於強姦行
    為之理解多為以男性生殖器插入女性陰道陳述其係以自己「
    生殖器」插入甲女陰道，反而再三強調其係以「手指」插入
    甲女陰道；況如被告因畏懼遭人毆打傷害方於性平會、警詢
    時為各該陳述，惟其於警詢中已經否認有何違反甲女意願之
    情為，如上所述，而與其在性平會之陳述顯有不同，益徵此
    等事件彼此間並無關連性。況被告自偵查、原審迄本院審理
    時，更供稱原本係要以自己生殖器插入甲女陰道，後來甲女
    拒絕，又以手摸甲女陰道想要插入，因為甲女說不要，所以
    沒有插入等情（見偵卷第35頁反面至第36頁、原審卷第134
    至135頁、本院卷第112頁），除翻異前詞改稱並無以手指插
    入，僅係摸、想要插入以外，就其自己原先試圖以自己生殖
    器插入甲女陰道、過程中甲女有說不要等節，則與甲女證述
    相符（詳後述），均可徵被告於學校性平會自白之內容、警
    詢中不利於己之陳述並無任何經詢問人以強暴、脅迫等不正
    方法而違反其任意性所為，更與遭甲女男友洪○○毆打無涉，
    實係被告自己供述之翻異而已。辯護人以上為被告辯護之詞
    、被告辯解之詞，均不足採信。是被告於學校性平會之自白
    、警詢時所為不利於己之陳述均具有證據能力，並經本院於
    審理時提示令檢察官、被告及辯護人表示意見而踐行證據調
    查之程序，自得做為本案認定事實之證據。
二、除上開被告於學校性平會、警詢中之陳述以外，以下本案據
    以認定被告犯罪之供述證據，公訴人、被告及辯護人於本院
    準備程序及審理時均未爭執其證據能力（見本院卷第115至1
    17、147至149頁），本院審酌該證據作成時並無違法及證明
    力明顯過低之瑕疵等情況，認為適當，應有證據能力。至於
    所引其餘非屬供述證據部分，既不適用傳聞法則，亦非公務
    員違背法定程序所取得，依刑事訴訟法第158條之4反面解釋
    ，同具證據能力。
貳、得心證之理由：
一、訊據被告對於在上開時間、地點有自行脫去自己褲子並脫去
    甲女上衣、短褲及內褲後，撫摸甲女，想要以生殖器插入甲
    女陰道，甲女拒絕，又以手摸甲女陰部想要以手指插入甲女
    陰道等事實，惟矢口否認有以手指插入甲女陰道之方式對甲
    女為性交之行為，辯稱：我沒有強迫將甲女拖進去，我覺得
    過程中甲女有撫摸、挽留我，如果我要強暴她我早就做了，
    2個人在廁所裡都沒有穿衣服卻什麼都沒有做，有可能嗎？
    是她沒有辦法接受衣服都脫掉但是什麼事情沒有發生，她才
    會一直跟別人講，我在後面根本沒有想要跟她做什麼事情云
    云（見本院卷第152頁）。辯護人則以：案發當時被告及甲
    女都是清醒的人，卻於從陽台到又髒又小的廁所，過程中甲
    女竟然都未受傷，明顯不合常理，且甲女於案發後不到1個
    月即可去海邊遊玩、展露身材，身上也都沒有傷，全案並無
    任何補強證據足認被告有為本案犯行等詞，為被告辯護。
二、經查：
  ㈠被告與甲女、黃翊恩、廖家威為大學同學關係，其4人於106
    年5月31日21時後某時在被告當時位於新竹市香山區瑞光街
    租屋處內飲酒聊天，其後甲女獨自在陽台抽菸時，被告有抱
    住並親吻甲女，亦有於租屋處電腦室廁所內褪去自己褲子及
    甲女衣物，親吻及撫摸甲女胸部、外陰部，有想要以自己生
    殖器插入甲女陰道，因為甲女說不要所以沒有插入，摸甲女
    陰部是想要以手指插入甲女陰道，甲女拒絕；事後被告曾前
    往甲女租屋處下跪道歉等情，為被告供述在卷（見偵卷第35
    至36頁反面、原審卷第19、134、136至140頁、本院卷第112
    至114頁），核與證人即告訴人甲女此部分證述、證人黃翊
    恩、廖家威證述其等4人一同飲酒及案發後被告曾在甲女租
    屋處外下跪道歉等情相符（見偵卷第20頁及反面、第28至29
    頁反面、原審卷第61至68、73、102、107至108、113至118
    頁），並有現場平面圖及現場照片8張在卷可稽（見原審不
    公開卷第17至25頁），此部分事實先予認定。
  ㈡被告雖否認有以手指插入甲女陰道之行為云云，惟：
  ⒈甲女於偵查及原審均證稱：案發當天晚上我、被告、黃翊恩
    、廖家威4人在被告位於新竹市香山區瑞光街之租屋處喝酒
    、吃宵夜，之後被告擠到我跟黃翊恩中間，用手摸我的腰，
    在我耳邊小聲說「我覺得我現在可以上妳」，然後被告走到
    客廳廁所，黃翊恩到電腦室陽台抽煙，我就跟廖家威說被告
    好像喝醉了及剛剛被告在我耳邊說的悄悄話，等會我跟黃翊
    恩抽完煙就要走了等語。之後我就到陽台，剛點煙時，被告
    就進來，然後在黃翊恩耳邊講幾句話之後，黃翊恩就走掉了
    ，被告走進陽台，從後面抱我，開始毛手毛腳、在我身體上
    摸，被告問我都沒有一點喜歡他的感覺？我說沒有，你有女
    朋友。被告就把我拖去電腦室廁所，把我壓在地上，脫我的
    衣服跨坐在我身上，被告把他的褲子往下拉，我就一直哭、
    一直掙扎跟他說他有女友不要這樣，一直推他；被告先拉我
    上衣還有內衣，都往上拉，然後把我的褲子及內褲一起往下
    拉，拉到大概快到膝蓋，然後就用他另外1隻手把他的褲子
    跟內褲都脫掉，用他生殖器碰觸到我生殖器，因為我一直掙
    扎被告可能覺得沒辦法進入，我一直跟被告說「你可不可以
    想想你的女朋友、想想其他人、其他我們的朋友」，但是被
    告並沒有停止動作，就改用他的手指插入我的陰道前後抽動
    。我一直用手敲廁所門，因為被告將電腦室與客廳間的門鎖
    上，黃翊恩、廖家威一直在外面敲門，我記得他們有說你再
    不開門就要撞門進去，被告聽到後就趕快站起來，我也趕快
    站起來，衣服都還沒穿好我就想離開，但被告把我拉回去，
    幫我衣服穿整齊，並說「這件事情你告訴任何人也不會有人
    相信你」，我就趕快走出去，開門出去後，黃翊恩、廖家威
    都發現我在哭，之後我跟廖家威走出被告家後，我蹲在路邊
    哭等語（見偵卷第20頁、原審卷第62至71頁），前後就被告
    先在屋內對其耳語「我覺得我現在可以上你」，嗣於陽台處
    抱住、撫摸其，將其拖到電腦室廁所並且將門上鎖後，再將
    其壓在地上、跨坐其身上，分別脫去被告自己褲子、將其上
    衣往上拉、短褲及內褲退到膝蓋處，再以生殖器試圖插入其
    陰道，後改以手指插入抽動，而過程中其不斷哭泣、哀求被
    告「你可不可以想想你的女朋友、想想其他人、其他我們的
    朋友」，其後黃翊恩、廖家威在外拍門並稱再不開門就要撞
    門進去等語，被告方停手，並將其及被告自己之衣物穿好後
    ，又對其嚇稱「這件事情就算你告訴別人，也不會有人相信
    你」之語等情，均供述一致，並無矛盾、歧異之處。
  ⒉參以：
  ⑴黃翊恩證稱：本來是我跟被告在陽台聊天，被告叫我先離開
    ，把甲女叫去陽台，他說他有些事情想要跟甲女說，叫我先
    迴避；之後我跟廖家威在看電視，電腦室的門被關起來，我
    跟廖家威感覺他們在裡面有點久，我們去開門但門被鎖上，
    我們就敲門，敲一段時間，被告就開門，甲女就哭著走出來
    ，是抽搐的、害怕的那種哭。案發隔天我主動約被告到超商
    ，但我沒跟甲女說就把甲女帶去，甲女一看到被告，直接掉
    頭就走，我跟甲女回家時甲女在哭，後來廖家威把被告帶上
    來，被告想要跟甲女道歉，甲女說不想要看到被告，叫被告
    離開，被告有在甲女房間門外下跪道歉。本案事發過後的幾
    天內甲女就一直哭，我看到甲女的時候她常常會哭，甲女跟
    我講話的時候就會哭等語（見偵卷第29頁、原審卷第102至1
    03、107、109頁）。
  ⑵廖家威於偵查時證稱：甲女有跟我說被告想要找她去外面陽
    台抽菸，然後在這件事之前，甲女跟我說被告好像有對她類
    似性暗示之類的動作，我就跟甲女說如果害怕的話就不要去
    ，我講完的時候，甲女就說「沒關係，旁邊還有一個人陪同
    」，然後進去不久，黃翊恩就走出來，我就問黃翊恩說「妳
    怎麼走出來了？」黃翊恩就說「被告跟甲女有話要說」；過
    沒多久我去開門看看有沒有發生什麼事情，但門被鎖起來，
    我透過門旁邊一小玻璃去看裡面，我看好像兩個人在裡面但
    不知道做什麼，我把耳朵貼在門上，但都聽不到聲音，之後
    有聽到牆壁後面廁所拖門的聲音，廁所的門是推拉的，有碰
    撞聲，但不大聲，我一直敲門，但都沒有人回應，過沒多久
    ，我看到甲女走出來，一直哭著說要回家，被告從後面出來
    說他在測試甲女沒事沒事，我就先帶甲女回去，甲女在回家
    路上情緒激動，邊講邊哭。事後我安排被告到甲女家裡道歉
    ，被告跪在甲女房門前，但甲女不開門不領情，大聲責罵被
    告在裝甚麼可憐等語（見偵卷第28頁反面、原審卷第117至1
    18、122、124至125頁）。
  ⑶黃翊恩、廖家威不僅前後於偵查、原審審理中為一致之證述
    ，且均明確證述與被告、甲女均無仇怨（見原審卷第115、1
    27頁），應無故為附和甲女之詞，或陷害被告之可能。而其
    等各自證述關於被告以有事要與甲女商談而要求黃翊恩離開
    陽台，隨後被告與甲女進入電腦室廁所內且門上鎖，廖家威
    在外有聽到拖門的聲音及碰撞聲，2人在門外敲門喊叫，之
    後甲女哭著出來，且哭泣的樣子是抽慉、害怕的，廖家威陪
    同甲女返家路途，甲女情緒仍然非常激動；翌日2人擅自約
    同被告與甲女見面，為甲女發現被告後，甲女立即離去，即
    便被告由廖家威陪同前往甲女住處外面跪求，甲女仍然哭泣
    、責罵被告等情，分別與甲女上開證述各節相符。而由其等
    所見聞甲女從電腦室廁所出來時害怕之哭泣、激動的情緒，
    案發後翌日看見被告時情緒仍然激動，拒絕與被告見面，可
    見甲女內心之恐慌、害怕、厭惡，尤其在面對被告時更係如
    此，均可佐甲女前揭證詞之可信。
  ⒊且被告於106年12月21日在性平會時自陳：去廁所之後也不知
    道為什麼就把她衣服全部都脫掉，（問：這個不知道是什麼
    意思？是你不記得了？還是說記得但是不知道為什麼？）就
    是我當下也不知道為什麼我有那個膽子去做這件事情；我手
    伸進去她的陰道之後，我覺得她在做很強烈的反抗，她用膝
    蓋頂我大腿跟肚子吧，反正就是有向上踢的動作等語（見原
    審卷第12頁反面、第13頁反面至第14頁）；嗣於107年4月19
    日警詢時亦自陳有以手指插入甲女陰道，如前壹之一㈡⒉所述
    ；再於偵查、原審審理及本院準備程序時供述：我有脫掉自
    己褲子，把甲女上衣往上整個脫掉，短褲、內褲也脫掉，後
    來不知道是跨坐在甲女腿上，或者把她腳舉起來，想要用生
    殖器插入，碰到她，她說不要我就停了；有用手摸甲女陰部
    想要插入，但為甲女拒絕，我就停止；甲女有像掙扎又不像
    掙扎的扭動；甲女有說請你想想你的女朋友，不要這樣等語
    （見偵卷第35頁反面至第36頁、原審卷第134至137頁、本院
    卷第112至114頁），核與甲女所述以「你可不可以想想你的
    女朋友、想想其他人、其他我們的朋友」之言語、掙扎及推
    拒被告之行為表明拒絕之意思，被告先試圖以生殖器插入，
    後改以手指方式等情，亦大致相符。堪認甲女上開所述被告
    將其拖到電腦室廁所後，將門上鎖，不顧其以肢體動作推卻
    被告、哭求等表明拒絕而仍以上開壓制之方式而違反其意願
    ，先試圖以生殖器插入其陰道未果，後改以手指插入其陰道
    抽動之事實，應與事實相符，足以採信。被告其後改稱：手
    指僅係摸到甲女外陰部，並未插入云云，並非可採。
  ㈢被告及辯護人其他辯解不可採之說明：
  ⒈被告辯稱：我覺得甲女說「請你想想你的女朋友，不要這樣
    」是甲女對我的調情，不是拒絕；我覺得甲女的動作不是反
    抗，是撫摸，（問：你之前從未講到撫摸，請解釋你所謂的
    撫摸的動作？）就是一般的撫摸；（問：甲女有無敲門、有
    無碰廁所的門？）那也不算敲，就是肢體擺動摸到「迴到」
    而已；這比較接近是一夜情，後來甲女反悔；我攙扶甲女時
    ，甲女有用手搭著我的肩往下停在胸口的地方，我覺得這個
    是撫摸的動作，我想要用生殖器插入，甲女說不要，我有停
    下做起身的動作，但甲女說不要之後手又突然動了，類似癱
    躺後想要起身，手往前施力的動作，就拍到我，又躺下去，
    過程中我們都沒有交談，我認為甲女手拍到我是挽留的動作
    ，表示甲女想繼續，只是不想要那麼快，所以我的手才又去
    摸她試圖插入甲女陰道云云（見原審卷第135、137、138頁
    、本院卷第112至113頁），被告所述以上各情，依一般常情
    認知，已難認係屬甲女主動表明願與被告發生性交行為、一
    夜情之言行。且甲女證稱：當天喝完酒之後，我想到我之前
    的男友（即黃翊恩後述之廖○○【姓名詳卷】），就跟在場其
    他3人訴苦、哭訴等語（見原審卷第62頁），被告亦不否認
    甲女有跟大家哭訴還很愛她前男友，想跟前男友復合之情（
    見本院卷第114頁），則在甲女仍糾結於與前男友之間之感
    情，甚至期待能與前男友復合而向在場好友訴苦之心態下，
    怎可能轉眼主動願意與被告發生一夜情之性行為。再參以黃
    翊恩所述：被告叫我把甲女叫到陽台，說他有些事情想要跟
    甲女講；後來被告載我回家的路上，我有問被告發生什麼事
    ，被告一開始都不願意講，後來說他想要測試甲女還愛不愛
    廖○○，他把甲女衣服脫掉，至於脫掉之後做了什麼，被告沒
    有說等語（見原審卷第107、109頁），亦徵被告原即計畫以
    測試甲女是否仍如其所哭訴還愛前男友為藉口，而對甲女為
    前揭違反其意願之性交行為。更可見被告僅係為合理化自己
    之行為，而將甲女一再表明不願、拒絕之言語、動作解釋為
    係調情、撫摸、挽留、想要繼續性行為之言行，被告前開辯
    解，實屬卸責之詞，不足採信。
  ⒉辯護人另辯護稱：以案發當時廁所之髒、之噁心狹小，在裡
    面完全找不到自我防衛的工具，實在不可思議；且關於原審
    認定廁所現場空間足夠容納2人在內坐、臥乙節，並未經鑑
    定；甲女自稱受傷事實亦無其他證據可證，且在3天後出去
    玩的照片也看不出有任何傷勢等語（見原審卷第149頁、本
    院卷第37至41、153頁）。惟：
  ⑴被告自陳：原審卷附照片顯示即為案發地點；在我對甲女做
    前開動作時，甲女的頭在洗手台下面，斜躺著，腳向著浴缸
    方向，我背靠在廁所拉門但人坐在地上，在甲女身體右邊，
    我就去摸她，去脫她衣服，我自己的褲子也脫掉，我後來人
    就跨坐在甲女…我不知道是跨坐在她腿上或是我把她腳舉起
    來等情（見本院卷第111至113頁），並有辯護人於原審所提
    出之案發現場廁所照片可憑（見原審不公開卷第23至25頁）
    。是不問被告坐在躺著的甲女身旁，抑或跨坐在甲女腿上，
    上開現場空間均可供被告對甲女為上開行為，應可認定。
  ⑵且甲女亦證稱：在拉扯過程中，手部、小腿有瘀青，但沒有
    很大很明顯，沒有去驗傷；受傷並沒有很嚴重等語（見偵卷
    第21頁、原審卷第76、84頁），雖甲女並未於案發後立即驗
    傷，然由其所述：當下我覺得很噁，不知道要跟誰講，誰能
    幫我，我不知道我能怎麼辦，也沒有馬上讓我當時的男朋友
    知道，有想過報警，但是我覺得我自己一個人沒有辦法去面
    對，所以沒有主動跟學校老師講這件事，也沒有報案；我說
    我希望被告休學離開這裡，這是我提出的唯一條件，但過了
    一個暑假被告出現在學校，並沒有休學，我朋友就約被告出
    來談，是學校老師發現怎麼這麼多人在吵架過去瞭解，我朋
    友才跟老師說這件事，後來學校才介入開性平會；（問：後
    來為何想要對被告提告？）因為被告根本沒有轉學。這件事
    之後，我聽到有人跟我說被告好像有對外談到這件事，但是
    很避重就輕的講，還有人在網路上言語霸凌，廖家威在IG上
    發了一個動態，（問：因為這件事，在網路上有一些對妳不
    友善的言語？）對，讓我覺得情緒更…等情（見偵卷第21頁
    、原審卷第74至78頁），廖家威就此亦證稱：因為甲女說她
    有呼救，但我沒有聽到，所以我覺得甲女誠信可能有問題，
    我有在網路上發「破掉的麻布」類似的文章，但不是在講甲
    女等語（見原審卷第123頁，廖家威此部分所述不影響甲女
    證詞可信，詳後述），亦徵甲女不僅必須承擔身心之煎熬、
    內心之恐慌、憂慮，尚必須承擔外界之異樣眼光，甚至連原
    先之好友均不信任。甲女因為擔心不知如何面對後續程序而
    選擇隱忍未提告，只希望被告休學不再見面，直至發現被告
    並未休學始衍生後續有其他友人找被告談判、學校介入以及
    提告本案之事，則甲女未選擇立刻報警、提告，因此未前往
    驗傷，亦不違常情，自不能以此而認甲女所述不足採信。
  ⑶辯護人於原審審理中雖詰問甲女稱「為何在性平記錄，你從
    頭到尾都沒有陳述你曾經受傷？」，甲女則稱因為老師沒有
    問到拖行受傷的事情等語（見原審卷第80至81頁），辯護人
    並以此質疑甲女證詞之可信。然觀諸甲女於學校性平會調查
    之記錄「（問：那天有沒有流血？）沒有。（問：我想請問
    一下當天他比較激烈的過程中你有沒有受傷）？瘀青吧，腳
    撞到」（見偵查不公開卷第43頁，甲女於性平會之陳述因辯
    護人爭執證據能力，並未經本院引用為認定犯罪事實之證據
    ，僅於辯護人作為彈劾之用並不可採之說明），顯見辯護人
    於原審之上開詰問實屬前提事實錯誤之詰問，自不能以此詰
    問內容否認甲女證詞之可信。
  ⑷至辯護人所稱甲女於過程中竟未持任何工具反抗，顯不符常
    情等語，然就此甲女已稱：當時很突然被這樣拉扯，甚至倒
    在地上被拉進去等語（見原審卷第84頁），是在該等突然、
    緊急之情況下，甲女未及撿拾任何工具以為攻擊，亦難認與
    常情相悖。
  ⑸廖家威前述未聽聞甲女呼救乙節，甲女證稱：我不敢大叫，
    怕大叫讓大家知道我被性侵，怕別人用奇怪眼光看我；我很
    害怕，不知道要怎麼呼救，我覺得我是沒有辦法發出聲音，
    我就是一直哭、一直掙扎、一直推開他等語（見偵卷第21頁
    、原審卷第66、98頁），且觀之現場圖，被告與甲女所在之
    電腦室廁所與廖家威、黃翊恩所在之客廳處，中間隔著電腦
    室及分別與客廳、廁所相鄰之門，有該現場圖可參（見原審
    不公開卷第17頁），被告亦確認無訛（見本院卷第111頁）
    ，則在此隔著2扇門、1個電腦室空間之情形下，甲女未大聲
    呼叫，只是哭泣，廖家威在客廳未聽聞甲女呼叫聲，亦不違
    常情，況廖家威亦證述有聽到拖門、碰撞聲，如前所述，而
    與甲女所稱有以手拍打門乙節相合。從而，亦不能以廖家威
    前開所述而認甲女證詞不可採信。
  ⑹至辯護人所提出如後述⒊之照片，縱未明顯看出甲女身體外觀
    受傷之處，然觀之各該照片並非近距離拍攝特定身體部位，
    甲女亦陳述瘀青部位並沒有很明顯一情，則從各該照片沒有
    看到受傷部位，亦不能執以否認甲女證詞之可信。
  ⑺是辯護人以上辯護之詞實均無足採信。
  ⒊辯護人復提出甲女於網路Instagram所上傳之照片（見原審不
    公開卷第1至16頁），為被告辯稱：甲女於案發後不到1個月
    就可以去海邊遊玩、展露身材，顯然甲女並無起訴書所載遭
    被告強制性交等語。然辯護人所提出前開照片發文之時間從
    案發前之106年4月13日至案發後1年多之107年7月20日，且
    並非全為甲女發文，亦有甲女友人發文之照片，此為辯護人
    所提出上開照片自行註記者（見原審不公開卷第10頁），且
    縱然甲女有於案發後與人出遊而拍攝遊玩、展露身材之照片
    ，然此與其是否有於起訴書所載時間遭被告以手指插入陰道
    之強制性交間並無關聯性。況多數人都習慣在其他人面前展
    現自己最好之一面，而將自己之陰暗面隱藏起來，甲女亦證
    述：「（問：妳為何在可能疑似遭受性侵之後，還可以出遊
    ？）我覺得IG發的東西，不代表我本人真實的感受，我覺得
    我今天在IG上發什麼，跟我自己本人心情沒有很大的相關」
    、「（問：方才提示予妳閱覽的白沙灣出遊照片，該次出遊
    是誰邀約的？）朋友約的」、「（問：妳為何會去白沙灣？
    ）因為我覺得我不能因為我自己影響到別人，因為我不想讓
    別人覺得我好像發生什麼事情，我覺得我發表在我IG上的那
    些，我只是想要讓別人覺得還是跟以前一樣、我沒有發生什
    麼事情（語氣哽咽、眼眶泛紅、一邊流淚一邊擦拭流下的眼
    淚）」（見原審卷第80、92至93頁），是辯護人此部分辯解
    僅係個人臆測之詞，無足可採。
  ⒋辯護人再以：原判決從未曾證明被告有用哪1隻手之手指犯性
    侵罪，檢察官對於起訴之犯罪事實並未提出證據及說服之實
    質舉證責任為被告辯護（見本院卷第45至47頁）。本案甲女
    歷次之證述確實未曾提及被告以哪1隻手、哪1隻手指插入其
    陰道內一情，然以甲女案發時害怕、恐慌之心情，只能祈求
    不斷掙扎、向被告哀求以使被告停止性侵之行為，是不管從
    案發之情境、過程、甲女之心情、被告自陳「不知道是跨坐
    在甲女腿上，或者把她腳舉起來」之被告與甲女的相對位置
    與姿勢，甲女怎可能觀察到或去注意被告是以哪1隻手、哪1
    隻手指頭插入其陰道內，辯護人以上辯護之詞實屬強人之所
    難。何況被告究以哪1隻手之手指插入甲女陰道，於犯罪事
    實之認定並無影響。
  ⒌辯護人聲請傳喚證人即學校性平會調查之老師王朝宏欲證明
    老師於性平會議上有上開不當指示，使被告無法以自由意志
    表達意見，另聲請傳喚證人即甲女案發時之男友洪○○以證明
    甲女有找洪○○等友人毆打被告，被告因畏懼遭傷害，所以自
    白不具任意性（見本院卷第55、118頁）。惟被告於學校性
    平會調查時之自白、警詢時不利於己之陳述，並無因詢問之
    老師、員警以任何不正方法而取得其上開陳述內容，亦與遭
    人毆打一事無關連性，已經本院詳述如前壹之一，辯護人以
    上待證事實均已臻明瞭而無再調查之必要，上開證據調查之
    聲請應予駁回。
  ㈣綜上所述，甲女之證述並無瑕疵，且有以上黃翊恩、廖家威
    之證述、被告不利於己之陳述可相互補強，堪以採信，被告
    及辯護人上開所辯，均屬事後卸責之詞，不足採信。本案事
    證明確，被告強制性交犯行洵堪認定，應依法論科。
參、論罪及上訴駁回之說明：
一、論罪：
    按稱性交者，謂非基於正當目的所為之下列性侵入行為：一
     以性器進入他人之性器、肛門或口腔，或使之接合之行為
    。二以性器以外之其他身體部位或器物進入他人之性器、肛
    門，或使之接合之行為，刑法第10條第5 項定有明文。被告
    以其手指插入甲女生殖器內之行為，屬刑法第10條第5項第2
    款所規定之性交行為，是核其所為，係犯刑法第221條第1 
    項之強制性交罪。其撫摸甲女胸部、外陰部之猥褻低度行為
    ，應為性交之高度行為所吸收，均不另論罪。
二、上訴駁回之說明：
    原審本於同上見解，認定被告前揭強制性交犯行事證明確，
    適用刑法第221條第1項之規定，並審酌被告明知甲女因與其
    為同學關係，始信賴而與其於被告租屋處陽台單獨相處，竟
    為滿足自身性慾，違反甲女意願，以手指插入甲女陰道方式
    ，而為強制性交行為1 次，罔顧對於女性性自主權之尊重，
    且造成甲女身心不可抹滅之傷痛，影響甲女之人格發展及健
    全心理，此從甲女於案發後2 年至原審審理到庭陳述時仍聲
    淚俱下，所受精神創傷尚難以弭平即可見，兼衡被告犯後未
    見悔悟之行為態度，並參酌本案發生之起因、被告無前科之
    素行、因本案遭退學而大學肄業之智識程度、未婚、無子女
    、案發時跟女友同住，現與家人同住、從事汽車銷售員及其
    犯罪之動機、目的、手段，迄未與甲女達成和解，獲取甲女
    原諒等一切情狀，量處有期徒刑4年，核原審認事用法並無
    不當，量刑亦稱妥適。被告上訴意旨仍否認犯行，猶執前詞
    指摘原判決不當，業經本院逐一論駁如前，其上訴為無理由
    ，應予駁回。
據上論斷，應依刑事訴訟法第368條，判決如主文。
本案經臺灣新竹地方檢察署檢察官黃怡文提起公訴，臺灣高等檢
察署檢察官張云綺到庭執行職務。
中    華    民    國    108   年    12    月    31    日
                  刑事第十四庭  審判長法  官  黃斯偉
                                      法  官  紀凱峰 
                                      法  官  黎惠萍
以上正本證明與原本無異。
如不服本判決，應於收受送達後10日內向本院提出上訴書狀，其
未敘述上訴之理由者並得於提起上訴後10日內向本院補提理由書
（均須按他造當事人之人數附繕本）「切勿逕送上級法院」。
                                      書記官  周彧亘亘
中    華    民    國    108   年    12    月    31    日
附錄本案論罪科刑法條全文： 
中華民國刑法第221條
（強制性交罪）
對於男女以強暴、脅迫、恐嚇、催眠術或其他違反其意願之方法
而為性交者，處 3 年以上 10 年以下有期徒刑。
前項之未遂犯罰之。